臺灣高等法院交通事件裁定　　　　　　100年度交抗字第474號
抗　告　人
即受處分人　邵俊能
上列抗告人因違反道路交通管理處罰條例案件，不服臺灣新竹地
方法院99年度交聲字第626號，中華民國100年3月14日裁定（臺
北市交通事件裁決所99年10月29日北市裁罰字第裁50-E00000000
號裁決書），提起抗告，本院裁定如下：
    主  文
抗告駁回。
    理  由
一、原裁定略以：抗告人即受處分人邵俊能於民國99年9月9日16
    時22分許，騎乘車號ITS-869號普通重型機車，行經新竹縣
    竹北市縣○○街與光明六路路口時，因有紅燈左轉及未隨車
    攜帶行車執照之違規，為警當場攔停後製單舉發，原處分機
    關因而依道路交通管理處罰條例第14條第2款、第53條第1項
    、第63條第1項第3款、及違反道路交通管理事件統一裁罰基
    準及處理細則第41條、第43條、第44條、第67條規定，裁處
    受處分人新台幣2100元之罰鍰，並記違規點數3點。受處分
    人雖辯稱：伊當時行至新竹縣竹北市縣○○街與光明六路路
    口時，號誌是綠燈，是行到分隔島時才轉換為紅燈，故伊便
    於分隔島處等待綠燈，至16時12分才左轉往西行進，加上伊
    當時還載有一名4歲小朋友，根本不可能違規。警員僅憑遠
    距離目視，事後亦未提供採證照片供參。何況，伊於遭舉發
    後，曾有至新竹縣警察局保安隊申訴，當時舉發警員楊建勳
    亦有承認誤判事實，並將違規事實更正為闖紅燈左轉，由此
    益徵本件之舉發明顯存有爭議，至於員警另舉發伊未帶行照
    部分，也是因為警員當時攔檢時並未要求出示云云。然受處
    分人上開違規紅燈左轉一節，業據證人即舉發員警楊建勳於
    原審：伊當時開巡邏車，在新竹縣竹北市縣○○街與光明六
    路北往南方向，停等紅綠燈，伊是第一台，伊看見車號ITS-
    869號重型機車，在對向新竹縣竹北市縣○○街南往北方向
    闖紅燈左轉等語，對照受處分人亦供稱：伊是綠燈，走到縣
    政七街變黃燈，伊到新竹縣竹北市縣○○街與光明六路路口
    是綠燈，伊到中間安全島看到是黃燈，伊就停下來，後來光
    明六路變成綠燈，因為伊要左轉，伊看了一下，就轉過去光
    明六路等語，足見受處分人於左轉光明六路時，該縣政七街
    路口之號誌當係紅燈，則受處分人原既行駛在縣政七街上，
    又該路口號誌既為紅燈，受處分人自應停止通行，然受處分
    人仍隨光明六路上車輛逕自左轉，是受處分人有上開違規紅
    燈左轉之違規至明。另受處分人辯稱舉發單有塗改部分，依
    行政程序法第101條第1項規定可知，員警對於舉發單上有誤
    載之顯然錯誤，本得自行更正之，不因此而影響舉發單之效
    力。至於受處分人未隨身攜帶行照一節，亦據證人即舉發員
    警楊建勳於原審證述：伊等請他出示駕照、行照，並且告知
    他交通違規，伊等有問他行照有無帶，他說沒有帶，他只有
    帶身分證等語，核與原審勘驗員警提供之現場錄音光碟結果
    相合，有該勘驗筆錄在卷可憑（原審卷第28至30頁），亦足
    認受處分人有上開未帶行照之違規。綜上，因認受處分人上
    開辯稱，要難採信。從而，原處分機關上開裁罰，於法並無
    未當，而駁回其聲明異議等語。
二、抗告意旨則謂：本件員警之舉發，並無證據，僅係憑員警個
    人感覺推斷，蓋當時員警之巡邏車距離違規現場尚有90公尺
    之遠，根本不能看清楚狀況。且受處分人經員警攔停時，有
    拿出身分證，員警並未拒絕亦要求出示行照，否則受處分人
    一定會提出行照，至於員警所提現場錄音雖有錄及受處分人
    說沒有帶一節，係因其沒有聽清楚員警所說內容之故。何況
    ，員警亦曾就舉發事實予以更正，益見本件舉發顯有錯誤及
    濫權之嫌。為此，爰依法提起抗告請求將原裁定撤銷云云。
三、經查：
  (一)觀諸受處分人上揭供稱：伊是綠燈，走到縣政七街變黃燈，
    伊到新竹縣竹北市縣○○街與光明六路路口是綠燈，後來伊
    到中間安全島看到是黃燈，伊就停下來，後來光明六路變成
    綠燈，因為伊要左轉，伊看了一下，就轉過去光明六路等語
    ，足見受處分人係以當時光明六路號誌已係綠燈為由，固認
    其左轉光明六路之行為，並非屬「紅燈左轉」云云。然受處
    分人既坦承其原係行駛在縣政七街上，是受處分人應遵守之
    號誌，自為縣政七街上之號誌，若欲左轉進入光明六路，亦
    應在縣政七街上之號誌已轉換於綠燈時，始得為之。而依受
    處分人上開所述，其係於光明六路上之號誌為綠燈時即行轉
    入，兼以光明六路與縣政七街既為交岔路口，可知當光明六
    路之號誌為綠燈時，縣政七街之號誌當為紅燈，因認受處分
    人於左轉進入光明六路之際，原應遵守之縣政七街號誌仍為
    紅燈。從而，依受處分人上開所述，已足認受處分人確係有
    「紅燈左轉」之違規，因認受處分人嗣否認有違規云云，應
    係誤判應遵守之號誌所致。
  (二)至於受處分人未隨身攜帶行照一節，既有員警現場採證之錄
    音光碟可參，復經原法院勘驗綦詳，受處分人空言否認聽不
    清楚員警所述，要難採信。何況，駕駛人於駕駛車輛時均應
    隨身攜帶行照、駕照一節，本為一般駕駛人所應知之義務，
    受處分人既為員警攔停，自應提出駕照、行照供員警查驗，
    惟依受處分人上開所陳，受處分人卻係提出身分證予員警查
    驗，此舉要與一般駕駛人之認知不合，益徵受處分人應有未
    隨身攜帶行照之違規。
  (三)綜上，因認本件受處分人之抗告，為無理由，應予駁回。
據上論斷，應依道路交通事件處理辦法第25條，刑事訴訟法第41
2條，裁定如主文。
中    華    民    國   100    年    4     月    13    日
                  刑事第二庭審判長法  官  洪光燦
                                  法  官  李麗玲
                                  法  官  林恆吉
以上正本證明與原本無異。
不得再抗告。
                                  書記官  陳盈璇
中    華    民    國   100    年    4     月    14    日